# **Front End Developer Web**

Juan José Henao Gutiérrez

Email: jjhenao48@misena.edu.co
Dirección: Cra 108 b #35 - 42
Teléfono: (+57) 323 5093576
Fecha de nacimiento: 12 Jun, 1999

Nacionalidad: Colombiana
Enlace: https://www.linkedin.com/in/juanjosehenao/



\_\_\_\_\_

**PERFIL PROFESIONAL** 

Desarrollador Front-End creativo y auto-iniciado con 2 años de experiencia en la construcción de sitios web y aplicaciones de comercio electrónico estables en entornos colaborativos y acelerados. Competente en HTML5, CSS3, JavaScript, Bootstrap 5, WordPress y PrestaShop V1.7, V1.6. Apasionado por la usabilidad.

#### **EXPERIENCIA LABORAL**

Medellín, Colombia Ago 2021 - Actualmente

## Front-End Developer Web

#### **Cher France**

SHER S.A es una empresa líder en ventas de prendas de mujer a través de Internet, gestión del talento de TI y servicios de TI.

Como Desarrollador Front End, mis actividades principales incluyen:

- · Apoyo en el desarrollo de proyectos de software de la empresa.
- Apoyar en el desarrollo visual de los sistemas previamente desarrollados por la empresa.
- Crear nuevas características, funcionalidades y capacidades en sitios de comercio electrónico utilizando PrestaShop 1.7.
- Recomendar soluciones para una interfaz racionalizada y fácil de usar con el equipo de diseño.
- Asegurar la documentación adecuada y la presentación de informes en todas las etapas del ciclo de vida del producto.
- Diseñar y desarrollar la parte visual de la web.
- Estructurar el contenido semánticamente y asegurar la accesibilidad de la web.
- Optimizar la aplicación para obtener su mejor rendimiento en términos de velocidad y escalabilidad, así como asegurar que la página web es compatible con múltiples navegadores.
- Asegurar que la interfaz es atractiva a la vista y que se puede interactuar con ella de manera exitosa.

Medellín, Colombia. Ago 2021 - Oct 2021

# Diseñador UI (user interface)

### Aprendizaje Autonomo

- Cumplimiento de mis objetivos a corto y largo plazo consistentemente.
- Gestión empática y serena de las quejas de los usuarios.
- Participación proactiva en reuniones destinadas a crear nuevas prácticas.
- · Simplificar los sistemas informáticos para los usuarios.
- Asegurar que la interfaz es atractiva a la vista y que se puede interactuar con ella de manera exitosa.
- · Crear el diseño de todas las interfaces del software.

#### **Consultor SEO**

#### **Aprendizaje Autonomo**

· Monitorización de las visitas a la página web.

Medellín, Colombia. Ago 2021 - Dic 2021

- Análisis y estudio previo de la web del cliente.
- · Auditoría SEO en PrestaShop 1.7.
- · Manejo de herramientas SEO y CMS.
- Proponer estrategias para alinear los objetivos de negocio con la presencia online de la empresa.
- · Estudio de Palabras Clave (keyword research).
- Definir, implementar y controlar las estrategias SEO para mejorar el tráfico orgánico.
- · Análisis de la competencia.
- · Elaboración de la Arquitectura web y Optimización SEO On Page.
- · SEO para e-commerce
- · Indexación, rastreo y solución de problemas técnicos
- Elaboración de informes SEO

#### **EDUCACIÓN**

Medellín, Colombia Ene 2020 - Actualmente

Medellín, Colombia 2018 - 2019/11/22

# Tecnologo en Análisis y Desarrollo de Sistemas de Información

Servicio Nacional de Aprendizaje (SENA)

# Certificado - Técnico en informatica

Institución Educativa Alfonso López Pumarejo

#### **HABILIDADES**

- Pasión
- Autodidacta
- Adaptabilidad
- Liderazgo
- · Actitud positiva
- Flexibilidad
- · Comunicación clara
- · Solución innovadora de problemas
- · Atención al detalle

#### **PROYECTOS REALIZADOS**

**SystemRU** es un sistema para el registro de personal. Como Desarrollador Front End, mis actividades principales incluyen:

- Realizar pruebas unitarias para identificar errores y mejoras en la interfaz de usuario.
- Construir bases de código estables y mantenibles utilizando HTML5,CSS3, y JavaScript.
- Crear plantillas modulares y responsivas usando técnicas modernas de CSS y librerías de bibliotecas de JavaScript.
- Aprovechando los marcos web responsivos para completar los entregables antes de lo previsto o de la fecha prevista.

Éstos son algunos de mis trabajos seleccionados que he realizado últimamente. Siéntete libre de revisarlos.

Aquí podras encontrarlo:

https://dracksboyvevo.github.io/Portafolio-JuanDev/